# 请教陈版主，审计报告会计制度遵循问题

提问人：byzjb 浮躁 时间：2010-09-15 15:49:56
外资企业执行 2001 年企业会计制度，因旧会计准则已为 2008 年财政部令 48 号废止，那自 2008 年度会计报表的审计报告在意见段（包括相关会计制度描述部分）是否应表述为“我们认为，XX公司财务报表已经按照《企业会计制度》的规定编制”呢，谢谢！

回答人：chenyiwei
以前讨论过，仍可使用“企业会计准则和《企业会计制度》”的提法，你可以搜索一下相关讨论。